【裁判字號】    92,交抗,316
【裁判日期】    920714
【裁判案由】    違反道路交通管理處罰條例
【裁判全文】
臺灣高等法院交通事件裁定                        九十二年度交抗字第三一六號
    抗  告  人  甲○○
    即受處分人
右抗告人因違反道路交通管理處罰條例案件，不服臺灣新竹地方法院，中華民國九十
二年三月六日所為裁定（九十二年度交聲字第四五號），提起抗告，本院裁定如左：
    主  文
抗告駁回。
    理  由
一、本件原裁定以抗告人即異議人甲○○係於民國九十一年十一月二十六日，收受交
    通部公路總局新竹區監理所於九十一年十一月十九日所為、認其在駕駛執照吊扣
    期間駕車而違反道路交通管理處罰條例第二十一條第一項第七款規定，應依法處
    以新台幣一萬二千元之罰鍰，吊銷駕駛執照之竹監自字第裁五０─000000
    000號裁決書，有上開裁決書一份及中華民國郵政掛號郵件收件回執一份分別
    附卷可證，而上開裁決書下方「附記」欄內第一點亦清楚載明：「受處分人不服
    處罰者，得於接到裁決書之翌日起二十日內，以司法狀紙提出聲明異議，載明裁
    決日期、字號及理由、交由本（新竹區監理所）所轉送管轄地方法院」，甚明。
    受處分人甲○○於接獲裁決書後，遲至九十一年十二月三十日、九十二年（原審
    誤載為九十二年，應更正為九十一年）二月四日始分別到上開監理所填具陳述單
    ，有交通部公路總局新竹區監理所收文章各一枚附於陳述單二紙上附卷為憑，受
    處分人並直至九十二年二月十日始具狀聲明異議，亦有聲明異議狀存卷可按，其
    對裁決書之內容不服所為之表達顯已逾二十日之法定異議期間，其異議不適法，
    應予駁回。
二、抗告意旨略以新竹監理所寄出罰單時，抗告人已向該所提出異議書一份，之後該
    所又一度寄出罰單，因此，抗告人又再次申請提出書面異議共二次，最後一次是
    過舊曆年的前幾天收到通知，所以才於二十日內（九十二年二月十日）具狀聲明
    異議。
三、按受處分人，不服第八條主管機關所為之處罰，得於接到裁決書之翌日起二十日
    內，向管轄地方法院聲明異議，道路交通管理處罰條例第八十七條第一項定有明
    文。又交通法庭認聲明異議不合法律上之程式或其異議權已經喪失者，應以裁定
    駁回之，道路交通案件處理辦法第十八條亦定有明文。查抗告人於民國九十一年
    十一月二十六日收受交通部公路總局新竹區監理所之竹監自字第裁五０─000
    000000號裁決書，有中華民國郵政掛號郵件收件回執一份分別附卷可稽，
    抗告人遲至九十一年十二月三十日始提出陳述單，有人該陳述單在卷可證，已逾
    二十日之期間，嗣抗告人於九十二年二月十日具狀聲明異議，有聲明異議狀存卷
    可查，更是已逾二十日之期間，抗告人之聲明異議顯然不合法律上之程式，且無
    從補正，原審因而駁回抗告人於原審之異議，揆諸前揭之規定，並無違誤，再抗
    告人所稱之收到罰單後，於九十一年二月四日向新竹區監理所所為之陳述單，係
    依道路交通管理處罰條例第八條第二項、違反道路交通管理事件統一裁罰基準及
    處理細則第三十七條之規定，有關處罰於裁決前，給予違規行為人陳述之機會。
    原處分機關依該陳述單所載，經查明無誤查覆抗告人後，始為裁決，該陳述單並
    非抗告人收到裁決書後之聲明異議，抗告人於收受裁決書後另行提出之陳述單及
    異議狀既已逾期如前述，是抗告人之抗告為無理由，應予駁回。
四、依道路交通管理處罰條例第八十九條，道路交通案件處理辦法第二十六條，刑事
    訴訟法第四百十二條裁定如主文。
中      華      民      國    九十二    年     七       月      十四  日
                              臺灣高等法院交通法庭
                                  審判長法  官  陳  正  雄
                                        法  官  許  錦  印
                                        法  官  許  宗  和
右正本證明與原本無異。
不得再抗告。
                                        書記官  廖  艷  莉
中      華      民      國    九十二    年     七       月      十六  日


司法院資訊處製作；財團法人民間司法改革基金會備份。
